【裁判字號】    98,司財管,194
【裁判日期】    981127
【裁判案由】    指定遺產管理人
【裁判全文】
臺灣高雄地方法院民事裁定           98年度司財管字第194號
聲  請  人  高雄縣政府地方稅務局
法定代理人  乙○○
                      送達代收.
上聲請人聲請對被繼承人丙○○指定遺產管理人事件，本院裁定
如下：
    主  文
聲請駁回。
程序費用新臺幣壹仟元由聲請人負擔。
    理  由
一、按「繼承開始時，繼承人之有無不明者，由親屬會議於一個
    月內選定遺產管理人，並將繼承開始及選定遺產管理人之事
    由，向法院報明。」、「無親屬會議或親屬會議未於前條所
    定期限內選定遺產管理人者，利害關係人或檢察官，得聲請
    法院選任遺產管理人，並由法院依前項規定為公示催告。」
    、又「先順序繼承人均拋棄其繼承權時，由次順序之繼承人
    繼承，其次順序之繼承人有無不明或第四順序之繼承人均拋
    棄其繼承權者，準用關於無人承認繼承之規定。」，民法第
    1177條、第1178條第2 項、第1176條第6 項分別定有明文。
二、聲請意旨略以：被繼承人丙○○（女，民國○○年○ 月○○日生
    ，身分證統一編號：Ｚ000000000號，生前最後住所：高雄縣
    鳳山市○○街121 號）於89年3 月2 日死亡，惟其生前積欠
    稅捐，而其繼承人即配偶藍堅及子女藍君、藍瑀已死亡、
    藍堅之繼承人亦均已拋棄繼承權，且其親屬會議未於1 個月
    內選定遺產管理人，為確保聲請人之權利，爰依法聲請對被
    繼承人指定遺產管理人等語。
三、經查，聲請人主張之前揭事實，固據其提出被繼承人之繼承
    系統表、戶政連線除戶資料、高雄縣政府地方稅務局欠稅總
    歸戶查詢情形表、臺灣屏東地方法院98年7 月28日屏院惠家
    慧字第0980019581號函及土地建物查詢資料各1 份為證；惟
    被繼承人丙○○死亡時尚有配偶藍堅（90年3 月1 日歿）、
    第一順序繼承人即其子女藍君、藍瑀（89年3 月23日歿）
    ，有個人基本資料查詢結果3 紙及戶政連線除戶資料2 紙附
    卷可參，迄今均未向本院聲明拋棄繼承乙節，亦有本院前案
    索引卡查詢─當事人姓名查詢1 件在卷可稽，是本件被繼承
    人死亡時既尚有法定繼承人藍堅、藍君、藍瑀存在，非屬
    無人繼承或繼承人不明之情形，揆諸前揭規定與說明，本件
    聲請人聲請請對被繼承人指定遺產管理人，顯不合法，應予
    駁回。
四、依非訟事件法第21條第1項、第24條第1項，裁定如主文。
中    華    民    國    98    年    11    月    27    日
                  家事法庭  司法事務官  林于莙
如對本裁定抗告，須於裁定送達後10日之不變期間內，向本院提
出抗告狀，並繳納抗告費新臺幣1,000 元。
正本係照原本作成。
中    華    民    國    98    年    11    月    27    日
                            書  記  官  曾小玲


司法院資訊處製作；財團法人民間司法改革基金會備份。
